

Benjamin LANCIAUX

A PROPOS

Après 7 années d'expérience en Marketing dont 5 en Marketing Digital, j'ai décidé de passer à la vitesse supérieure et d'apprendre à coder.

Pour moi, savoir coder c'est gagner en autonomie.

Je suis actuellement en formation à la Coding Academy et à la recherche d'un stage en développement web pour mi-février.

LANGUES



COMPÉTENCES





MARKETING & COMMUNICATION



Marketing Automation

Lead Generation

Développeur Front End | Stage de 6 mois

CONTACT



TÉLÉPHONE

06 26 24 69 24



ADRESSE

45 avenue Emile Fruchart 91210 DRAVFII



EMAIL

benjamin.lanciaux@gmail.com



PORTFOLIO & RÉSEAUX

benjamin-lanciaux.github.io linkedin.com/in/blanciaux github.com/Benjamin-Lanciaux

EXPERIENCE PROFESSIONNELLE

2011 – 2016 | RESPONSABLE MARKETING COMMUNICATION | XWIKI

- Management d'une équipe de 3 personnes (un assistant Marketing, un webdesigner, un développeur)
- Gestion du site internet <u>www.xwiki.com</u>
- Mise en place et suivi des outils de Marketing Automation (Marketo) et de CRM (Salesforce)
- Réalisation de la stratégie d'Inbound Marketing
- Organisation des événements

2010 - 2011 | CHEF DE RAYON | AUCHAN

- Mise en place et suivi des opérations commerciales
- Analyse de la compétition de la zone de chalandise et alignement prix
- Management d'une équipe de 6 collaborateurs
- Gestion des stocks et de la logistique et des inventaires

2009 - 2010 | ASSISTANT MARKETING | MOTOROLA

- En charge du lancement d'une gamme de smartphone : PR/Communication
- Elaboration et suivi du plan media : Digital / Search / Presse / TV
- Etudes de marché et benchmarks
- Réalisation des argumentaires de vente
- Community Management et gestion du site Motorola France

FORMATION

2018 - CODING ACADEMY WEB&GO - EPITECH

Formation intensive de 4 mois pour apprendre le développement Front End et l'UI/UX.

2010 - MASTER 2 MARKETING & STRATÉGIE - DAUPHINE

Spécialité Communication Marketing

2008 - LICENCE ECONOMIE GESTION - DAUPHINE

Spécialité Marketing

2004 – BACCALAURÉAT SCIENTIFIQUE – LYCÉE JB COROT

Spécialité Physique Chimie